【裁判字號】    99,附民,449
【裁判日期】    990817
【裁判案由】    偽造文書等
【裁判全文】
臺灣板橋地方法院刑事附帶民事判決   99年度附民字第449號
原      告  甲○○
被      告  乙○○
上列原告因被告偽造文書案件（99年度訴第564 號）於刑事訴訟
程序附帶提起民事訴訟，本院判決如下：
    主  文
被告應給付原告新臺幣參拾參萬柒仟捌佰元，及自民國九十九年
八月十三日起至清償日止按週年利率百分之五計算之利息。
    事實及理由
一、原告方面：
（一）聲明：被告應給付原告新台幣壹佰肆拾肆萬元及自起訴狀
      繕本送達之翌日起至清償日止，按年利率百分之五計算之
      利息。
（二）陳述：被告於民國94年8 月5 日，在臺北縣中和市○○街
      202 巷16號11樓之2 ，自任會首發起會期自同日起至96年
      8 月5 日止，含會首共25會，每月會款新台幣（下同）2
      萬元，底標1500元之互助會，並召集宋美燕、李玟玲等人
      參加互助會，詎乙○○竟利用欲投標之會員未必親自到場
      ，會員間彼此亦未全然認識，及會首掌控主持開標之機會
      ，於互助會期間，接續自96年5 月至6 月間，冒用活會會
      員宋美燕、李玟玲名義，填寫標單投標，偽造此2 人之署
      押、進而偽造標單參與競標進而得標，致使互助會活會會
      員因而陷於錯誤，仍按期給付互助會款與乙○○，此足以
      生損害於上開被冒標之會員及其餘活會會員。爰依侵權行
      為之法律關係請求被告賠償原告上開損害費用。
（三）證據：互助會單、互助會會員之證詞。
二、被告方面：認諾原告之請求。
三、法院之判斷：
（一）本件原告前開主張業據被告當庭表明均不爭執，願意如數
      賠償，並認諾原告之請求。雖民事訴訟法有關本於認諾判
      決之規定，於刑事訴訟法並未定有準用之明文（最高法院
      32年附字第371 號判例參照），惟被告既於本院審理時，
      當庭表示願意給付原告如訴之聲明所示金額而認諾原告之
      請求，本院雖無從為認諾之判決，惟被告所為認諾之意，
      已足認係對原告主張之事實為自認之意，核與本院99年度
      訴字第564號被告偽造文書等案件之卷證內容均相符。
（二）按因犯罪而受損害之人，於刑事訴訟程序得附帶提起民事
      訴訟，對於被告及依民法負賠償責任之人，請求回復其損
      害；其請求之範圍，依民法之規定，刑事訴訟法第487 條
      定有明文。次按因故意或過失，不法侵害他人之權利者，
      負損害賠償責任，民法第184 條第1 項前段亦有明文。查
      被告既自認於上開時、地侵占其業務上持有之貨款，是原
      告主張被告應負侵權行為損害賠償責任，洵屬正當。
（三）從而，原告依侵權行為之法律關係，請求被告給付新臺幣
      337800元，及自民國99年8 月13日起至清償日止按週年利
      率百分之五計算之利息，為有理由，應予准許。
四、據上論結，本件原告之訴為有理由，依刑事訴訟法第502 條
    第2 項，判決如主文。
中    華    民    國    99    年    8     月    17    日
                  刑事第四庭  法  官  徐子涵
上列正本證明與原本無異。
如不服本判決，非對刑事判決上訴時，不得上訴，並應於送達後
十日內敘明上訴理由，向本院提出上訴狀
                              書記官  張桐嘉
中    華    民    國    99    年    8     月    18    日

司法院資訊處製作；財團法人民間司法改革基金會備份。
